臺灣桃園地方法院民事裁定　九十一年度聲字第一一五○號
　　聲　請　人　Furnace　Co.,Ltd.
　　法定代理人　Takashi.
　　相　對　人　揚邦實業股份有限公司
　　法定代理人　甲○○
右當事人間聲請返還擔保金事件，本院裁定如左：
    主      文
本院九十一年度存字第一二０五號提存事件聲請人所提存之擔保物即新台幣陸拾壹萬
元，准予返還。
聲請程序費用由相對人負擔。
    理      由
一、按訴訟終結後，供擔保人證明已定二十日以上之期間，催告受擔保利益人行使權
    利而未行使者，法院應依供擔保人之聲請，以裁定命返還其提存物，民事訴訟法
    第一百零四條第一項第二款定有明文；另依同法第一百零六條，前開規定於其他
    依法令供訴訟上之擔保者準用之。又民事訴訟法第一百零四條第一項第二款所謂
    「訴訟終結」，固應從廣義解釋，包括撤銷假扣押或假處分裁定及執行程序終結
    在內。惟強制執行法第一百三十二條已於民國八十五年十月九日修正增列第三項
    規定債權人收受假扣押或假處分裁定後已逾三十日者不得聲請執行。故假扣押或
    假處分之供擔保人，於法院撤銷假扣押或假處分之執行後，如該假扣押或假處分
    裁定已逾上開三十日期間而不得聲請執行時，自不因供擔保人未聲請撤銷假扣押
    或假處分裁定，而影響其依民事訴訟法第一百零六條準用同法第一百零四條第一
    項第二款規定行使定期催告及返還擔保物之權利，亦有最高法院八十八年度台抗
    字第六八二號裁判意旨可資參照。
二、本件聲請意旨略以：聲請人與相對人間因請求給付貨款事件，聲請人前曾遵本院
    九十一年度全宇字第一七三九號民事假扣押裁定，提供新台幣六十一萬元為擔保
    物，擔保對相對人之財產為假扣押所造成之損害，並以本院九十一年度存字第一
    二０五號提存事件提存後，聲請本院以九十一年度執全字第一二三一號假扣押執
    行相對人所有財產在案。茲因該假扣押執行事件業經聲請人聲請撤回執行，並經
    聲請人聲請撤銷該假扣押裁定中，而聲請人亦已於民國九十一年九月三日以寰瀛
    法律事務所寰字第二九三號函定二十日以上期間催告受擔保利益人即相對人行使
    權利，該函並已於九十一年九月九日為相對人合法收受，然迄今均未見相對人有
    任何訴訟之主張，是聲請人爰依前開法條之規定，聲請取回因假扣押而提供之擔
    保物等語。並提出本院九十一年度全宇字第一七三九號假扣押裁定、假扣押執行
    撤回狀、九十一年度存字第一二０五號提存書、本院民事執行處通知、聲請假扣
    押裁定撤銷狀、寰瀛法律事務所函暨雙掛號回執各一份為證。
三、查聲請人上開主張，業經本院依職權調閱本院九十一年度全宇字第一七三九號假
    扣押卷宗、九十一年度執全字第一二三一號假扣押執行卷宗、九十一年度存字第
    一二０五號提存卷宗審核屬實，揆諸前揭說明，聲請人之聲請返還提存物，於法
    即無不合，應予准許。
四、依民事訴訟法第九十五條、第七十八條，裁定如主文。
中　　　華　　　民　　　國　　九十一　　年　　 十二　　 月　　 十六　　 日
                              臺灣桃園地方法院民事第一庭
~B法　　　官　黃若美
右為正本係照原本作成
如對本裁定抗告須於裁定送達後十日內向本院提出抗告狀，並應繳納抗告裁判費新台
幣四十五元。
~B法院書記官　劉德壽
中　　　華　　　民　　　國　　九十一　　年　　 十二　　 月　　 十六　　 日
